【裁判字號】    90,交易,156
【裁判日期】    900727
【裁判案由】    過失傷害
【裁判全文】
臺灣桃園地方法院刑事判決                          九十年度交易字第一五六號
    公  訴  人  臺灣桃園地方法院檢察署檢察官
    被      告  乙○○
右列被告因過失傷害案件，經檢察官提起公訴（九十年度調偵字第一四號），本院判
決如左：
    主    文
乙○○因過失傷害人，處有期徒刑參月，如易科罰金以佰元折算壹日，緩刑參年。
    事    實
一、乙○○於民國八十九年五月二十四日凌晨零時三十分許，駕駛車牌號碼Ｚ八—六
    ０四０號自用小客車，沿桃園縣中壢市○○路，由中壢往大園方向行駛，行經新
    生路與元化路路口時，明知其駕駛之新生路係支道，設有閃光紅燈，交岔之元化
    路之幹道，設有閃光黃燈，應注意車速不得逾越時速六十公里，以及依道路交通
    標誌標線號誌設置規則第二百十一條第一項第一款規定：「閃光黃燈」表示『警
    告』，車輛應減速接近，注意安全，小心通過；同條項第二款規定：「閃光紅燈
    」表示『停車再開』，車輛應減速接近，先停止於交岔路口，讓幹道車優先通行
    後認為安全時，方得續行。乙○○之車輛應減速接近先停止於新生路交岔路口前
    ，讓交岔之元化路之幹道車優先通行後認為安全時，方得續行，而依當時情形並
    無不能注意之情事，詎竟仍未確實停車觀察幹道車動態逕行駛入路口，且疏未減
    速而以時速六、七十公里速度逕行通過，適有甲○○騎乘車牌號ＳＬＩ─八五七
    號重型機車，自元化路往延平路方向行駛，行經該路口時，乃致煞避不及，乙○
    ○所駕自小客車前車頭正面直接撞及甲○○所騎乘之機車，致使甲○○人、車倒
    地，甲○○因而受有左股頸骨折、頭皮撕裂傷之傷害。乙○○於肇事後，於警員
    前往現場處理時，在其上開犯行未為任何有偵查犯罪職權之公務員已知悉前，不
    逃避接受裁判而當場向警員自首，承認其為肇事人，而知上情。
二、案經甲○○訴由桃園縣警察局中壢分局報告台灣桃園地方法院檢察署檢察官偵查
    起訴。
    理    由
一、訊據被告乙○○對於右揭時地駕車肇事之事實，迭於警訊、偵查及本院審理時供
    認不諱，核與告訴人甲○○於警訊及本院審理時指訴之情節相符。並有道路交通
    事故調查報告表一紙及現場照片影本十二幀附卷可佐。
二、按行車速度，依標誌之規定，無標誌者，在市區道路，時速不得超過四十公里，
    在郊區道路，時速不得超過六十公里。又閃光紅燈表示「停車再開」，車輛應減
    速接近，先停止於交岔路口前，讓幹道車優先通行後認為安全時，方得續行。道
    路交通安全規則第九十三條第一項第一款及道路交通標誌標線號誌設置規則第二
    百十一條第二款分別定有明文。本件被告駕駛汽車，於行經前開市區道路，應注
    意遵守上開規定，時速不得超過六十公里，以及遇閃光紅燈表示「停車再開」，
    車輛應減速接近，先停止於交岔路口前，讓幹道車優先通行後認為安全時，方得
    續行。且依當時情況，並無不能注意情事，竟疏未注意，猶以時速六、七十公里
    之速度超速行駛，復未暫停避讓，致撞及告訴人受傷，自有過失。再告訴人因本
    件車禍受有左股頸骨折、頭皮撕裂傷之傷害，有診斷證明書乙紙在卷可稽，被告
    之過失行為與告訴人之傷害間有相當因果關係，其犯行堪以認定。是本件被告事
    證明確，犯行洵堪認定。
二、核被告行為，係成立刑法第二百八十四條第一項前段之過失傷害罪。被告於肇事
    後，在偵查機關尚未獲悉肇事者前，主動向前往車禍現場處理之警員丙○○表明
    係肇事者而自首之事實，已據證人丙○○於本院到庭結證明確，應依法予以減輕
    其刑。爰審酌被告之品行、過失之程度、所生之危害及其肇事後已盡力與被害人
    家屬達成民事上之和解，惟告訴人不接受和解，犯罪後坦承犯行態度良好等及其
    他一切情狀，量處如主文所示之刑，又查被告行為後，原刑法第四十一條易科罰
    金之規定，業於九十年一月四日經立法院三讀修正通過，嗣於同年月十日經總統
    公布施行在案，依修正後刑法第四十一條第一項前段規定，犯最重本刑為「五」
    年以下有期徒刑以下之刑之罪，而受六月以下有期徒刑或拘役之宣告，因身體、
    教育、職業、家庭之關係或其他正當理由，執行顯有困難，得以一元以上三元以
    下折算一日，易科罰金，按諸刑法第二條第一項前段之規定，自應從新適用裁判
    時即修正後刑法第四十一條有關易科罰金之規定，並諭知易科罰金之折算標準。
    末查被告前未曾受任何有期徒刑以上刑之宣告，此有臺灣桃園地方法院檢察署刑
    案資料查註紀錄表、台灣高等法院被告全國前案紀錄表各一紙附卷可憑，肇事時
    未滿二十歲，其經此教訓，自當知所惕勉而無虞再犯，本院綜核各情認上開有期
    徒刑之宣告，已足策其自新，所宣告之刑，以暫不執行為適當，併依法諭知緩刑
    三年，用啟向上。
據上論斷，應依刑事訴訟法第二百九十九條第一項前段，刑法第二條第一項前段、第
二百八十四條第一項前段、第六十二條前段、第七十四條第一款、修正後刑法第四十
一條第一項前段，罰金罰鍰提高標準條例第一條前段、第二條，判決如主文。
本案經檢察官胡樹德到庭執行職務。
中      華      民      國    九十      年      七      月    二十七    日
                                  臺灣桃園地方法院刑事第六庭
                                      法  官   黃永定
右正本證明與原本無異。
如不服本判決，應於判決送達後十日內向本院提出上訴狀( 應附繕本 )，上訴於
臺灣高等法院。
                                       書記官   陳月桂
中      華      民      國    九十      年      七      月    二十七    日
附論罪科刑依據之法條：
刑法第二百八十四條
因過失傷害人者，處六月以下有期徒刑、拘役或五百元以下罰金，致重傷者，處一年
以下有期徒刑、拘役或五百元以下罰金。


司法院資訊處製作；財團法人民間司法改革基金會備份。
